Luiz Marangoni

Endereço: Rua Jurandir Paes Leme, 32 Jd Centenário -São Paulo - SP

> Celular: 11 97146-3320 E-mail: lzmarangoni@gmail.com Nascimento: 02/03/1992



https://github.com/lzmarangoni



https://www.linkedin.com/in/luiz-marangoni-4aa396a2/

Web Developer I HTML I CSS I Javascript

Apresentação

Profissional com perfil voltado à solução de problemas, já participou de projetos importantes e de grande impacto para os resultados das empresas e melhorando a experiência dos clientes. Por já ter atuado em posições de liderança, possui plena capacidade de trabalho em equipe e gestão de tempo. Atualmente está em transição de carreira adquirindo conhecimento na área de programação, com habilidades necessárias para programar através das linguagens HTML, CSS e Javascript, alem dos conhecimentos com banco de dados (SQL) e Power BI.

Formação

Marketing - Universidade Anhembi Morumbi - Cursando 3º Semestre

Experiências

Teleperformance CRM - Jul 2021 - atual Supervisor de Operações

- Gestão operacional sendo o principal indicador NPS.
- Desenvolvimento dos liderados através de feedback, monitorias, quiz de conhecimento do produto.
- Suporte operacional para o time de atendimento. Contato com áreas estratégicas para resolução de casos mais complexos.
- Suporte aos gestores com dados relevantes para elaboração de apresentações e reuniões.
- Controle de folha de ponto da equipe.

Voxcred Soluções de Pagamentos - DEZ 2018 - JAN 2021 Supervisor Especialista

- Elaboração de metas trimestrais.
- Implantação de melhorias operacionais (CRM, layout estratégico, divisão de atividades entre analistas).
- Gerenciamento de pausas.
- Monitoramento de filas multicanais (Voz, chat, whatsapp).
- Elaboração de escalas.
- Criação de campanhas motivacionais.
- Apresentação de resultados de forma individual com os analistas.
- Ministrar treinamentos e atualizações de processos.
- Gestão de Bots de discagem (regular volume de ligações para evitar abandonos e controlar ociosidade). Escutas remotas e feedbacks's imediatos aos analistas.

BCR Teleatendimento AGO 2016 - FEV 2018 Supervisor de SAC- e-commerce

- Gestão de equipe de Social Media de App de delivery e e-commerce da Ambev.
- Criação de respostas para posts em diversas redes sociais como Twitter, Facebook, Instagram.
- Análise e acompanhamento de produção.
- Criação e apresentação de relatórios.
- Gestão do canal de atendimento RECLAME AQUI.

Cursos e Especializações

ALURA - Oracle Next Education Iniciante em programação - 60horas - 2022

Front-End - 160horas - Cursando

IMPACTA Excel modulo I - 24hs - 2018 Excel módulo II - 40hs - 2018 EBAC - Escola Britânica de Artes Criativas e Tecnologia Power BI - 18hs - cursando

Idiomas

Inglês - Intermediário